【裁判字號】    90,上更(一),75
【裁判日期】    900321
【裁判案由】    毒品危害防制條例
【裁判全文】
臺灣高等法院臺南分院刑事判決            九十年度上更(一)字第七五號     Ｇ
      上  訴  人
      即  被  告  甲  ○  ○
      指定辯護人  本院公設辯護人  乙  ○  ○
右上訴人因毒品危害防制條例案件，不服臺灣臺南地方法院八十八年度訴字第八二七
號中華民國八十九年六月十九日第一審判決（起訴案號：臺灣臺南地方法院檢察署八
十八年度偵字第六五０九號），提起上訴，判決後，經最高法院發回更審，本院判決
如左：
      主      文
原判決撤銷。
甲○○販賣第二級毒品，累犯，處有期徒刑柒年陸月。
扣案之安非他命０．七五八九公克（原扣案含袋重０．八七九二公克，鑑定用磬０．
一二０三公克，剩０．七五八九公克）沒收銷燬之。販賣毒品所得新台幣玖萬元沒收
之，如全部或一部不能沒收時，以其財產抵償之。
      事      實
一、甲○○於民國（下同）八十年間曾因違反肅清煙毒條例等案件，經本院判處有期
    徒刑三年九月確定，於八十五年七月二十日執行完畢。仍不知悔改，意圖營利，
    於八十七年六月間，經陳榮明撥打甲○○之0000000號呼叫器（代號五五
    Ｏ二號、三八五號、三八九號），再相約至臺南縣永康市○○路黃昏市場對面統
    一超商前，將安非他命貳兩，以新台幣九萬元之價金販售給陳榮明。嗣於八十七
    年十一月二日二十二時三十分許，在臺南縣永康市○○○街四十號地下室二樓停
    車場，為警查獲並扣得售餘之安非他命０．七五八九公克（原扣案含袋重０．八
    七九二公克，鑑定用磬０．一二０三公克，剩０．七五八九公克）及販賣毒品所
    得新台幣（下同）八萬八千一百元。
二、案經臺南縣警察局新化分局報請台灣台南地方法院檢察署檢察官偵查起訴。
      理      由
一、右揭事實業據上訴人即被告甲○○於警訊時及檢察官偵查中供認不諱，復經其同
    居人許美鳳於警訊時證述明確，並有被告售餘之安非他命含袋重０．八七九二公
    克（原審載０．九公克係有誤）及販賣毒品所得八萬八千一百元扣案可證。扣案
    之結晶物（含袋重０．八七九二公克），經送請檢驗結果，含甲基安非他命（鑑
    定用磬０．一二０三公克，剩０．七五八九公克），經送請檢驗結果，亦有私立
    長榮管理學院九十年三月九日函足稽。被告在原審及本院審理中翻異前詞辯稱：
    伊係各與陳榮明合資購買安非他命云云。惟據被告之同居人許美鳳在警訊時供稱
    ：被告確有販賣安非他命之犯行等語。又據陳榮明於警訊時及偵查中證稱：因為
    伊父親過世，有一筆錢，所以向甲○○買二兩安非他命，共計九萬元，時間是在
    八十七年六、七月間，伊先打甲○○的呼叫器，再約至台南縣永康市○○路黃昏
    市場旁等語，堪認被告之自白與事實相符。台灣高雄地方法院於八十七年五月二
    十日，雖就被告販賣安非他命犯行判處有期徒刑六年確定，惟本件犯行係在八十
    七年六月間，非前案既判力所及。又販賣安非他命刑責甚重，治安機關追緝綦嚴
    ，若非有利可圖，被告豈會甘冒風險販賣之理，是被告有營利之意圖亦甚灼然。
    被告所辯為卸責之詞，不足採信，其犯行堪以認定。
二、按安非他命係毒品危害防制條例所定之第二級毒品，核被告所為，係犯毒品危害
    防制條例第四條第二項之罪。被告持有毒品之低度行為，為販賣之高度行為所吸
    收，不另論罪。被告前曾因違反肅清煙毒條例等案件，經本院判處有期徒刑三年
    九月確定，於八十五年七月二十日執行完畢，有臺灣高等法院被告全國前案紀錄
    表在卷可稽，於五年以內再犯有期徒刑以上之罪，為累犯，除無期徒刑部分不得
    加重外，應加重其刑。
三、原審予以論罪科刑，固非無見。惟查：（一）被告販賣與李宗霖、李明隆部分，
    起訴書已敘明該部分犯罪嫌疑不足而不予起訴，原審並未另外查得不利於被告之
    證據，竟就此部分併予論罪，尚有未合。（二）原審未將販賣給陳榮明安非他命
    之數量及金額於事實及理由欄內明，亦有未洽。（三）扣案之安非他命０．七
    五八九公克（原扣案含袋重０．八七九二公克，鑑定用磬０．一二０三公克，剩
    ０．七五八九公克），原審未送鑑定，即遽予自行認定屬安非他命，亦有未洽。
    被告上訴意旨猶執前詞否認犯罪，雖不足採，惟原判決既有可議，自應由本院將
    原判決撤銷改判。爰審酌被告為謀私利，長期販賣安非他命，不知悔改，惡性非
    輕及其他一切情狀，量處如主文第二項所示之刑。被告販賣毒品所得九萬元，應
    依毒品危害防制條例第十九條第一項宣告沒收，如全部或一部不能沒收時，以其
    財產抵償之。另扣案之安非他命０．七五八九公克（原扣案含袋重０．八七九二
    公克，鑑定用磬０．一二０三公克）係屬查獲之毒品，應依毒品危害防制條例第
    十八條第一項沒收銷燬之。
據上論斷，應依刑事訴訟法第三百六十九條第一項前段、第三百六十四條、第二百九
十九條第一項前段，毒品危害防制條例第四條第二項、第十八條第一項、第十九條第
一項，刑法第十一條前段、第四十七條，判決如主文。
本案經檢察官楊治宇到庭執行職務。
中    華    民    國      九十      年      三      月      二十一      日
                                  臺灣高等法院臺南分院刑事第六庭
                                      審判長法官  楊    明    章
                                            法官  戴    勝    利
                                            法官  顏    基    典
右正本證明與原本無異。
如不服本判決，應於判決送達後十日內向本院提出上訴狀，其未敘述理由者並應於提
出上訴狀後十日內向本院補提理由書（應附繕本)。
                                      法院書記官  呂    嘉    文
中    華    民    國      九十      年      三      月      二十二      日
附錄法條：
毒品危害防制條例第四條第二項：製造、運輸、販賣第二級毒品者，處無期徒刑或七
                              年以上有期徒刑，得併科新台幣七百萬元以下罰金


司法院資訊處製作；財團法人民間司法改革基金會備份。
